【裁判字號】    89,訴,714
【裁判日期】    890913
【裁判案由】    偽造文書等
【裁判全文】
臺灣彰化地方法院刑事判決                          八十九年度訴字第七一四號
    公  訴  人  臺灣彰化地方法院檢察署檢察官
    被      告  甲○○
    被      告  丙○○
右列被告等因偽造文書等案件，經檢察官提起公訴 (八十八年度偵字第九七七五號)
，本院判決如左：
    主  文
甲○○共同行使偽造私文書，足以生損害於他人，累犯，處有期徒刑柒月。
丙○○共同行使偽造私文書，足以生損害於他人，累犯，處有期徒刑肆月。
於東榮國際電信股份有限公司八十七年八月十八日行動電話申請表上偽造之「乙○○
」署押壹枚沒收。
    事  實
一、甲○○曾於民國八十二年間有傷害、違反麻醉藥品管理條例前科，最後一次於八
    十二年間又因違反麻醉藥品管理條例案件，經本院判處有期徒刑六月，如易科罰
    金以三百元折算一日確定，甫於八十三年三月三十日易科罰金執行完畢。丙○○
    則於八十二年間有違反麻醉藥品管理條例前科，最後一次於八十五年間又因違反
    麻醉藥品管理條例案件，經臺灣高等法院臺中分院判處有期徒刑七月確定，甫於
    八十六年五月十七日執行完畢。均不知悔改，因甲○○另於八十七年四月十六日
    因煙毒案件，經臺灣高等法院臺中分院判處有期徒刑三年七月確定，惟其未到案
    執行，故於八十七年七月十四日經臺灣彰化地方法院檢察署發佈通緝，甲○○竟
    為躲避執行徒刑及通緝，乃基於不法所有之意圖，於八十七年五月間，利用造訪
    友人乙○○位於雲林縣麥寮鄉租處（詳址不明）之機會，乘乙○○不注意之際，
    竊取乙○○之駕駛執照，得手後旋於八十七年七月或八月間某日，在渠與女友丙○○位於彰化縣員林鎮○○路○段（詳址不明）之同居處所，將自己之照片換貼
    於乙○○之駕駛執照上變造之，以資矇混使用，足以生損害於乙○○及司法機關
    之查緝。嗣甲○○之友人謝福氣（另為不起訴處分）於八十七年八月間，因謝福
    氣為出國，身分證於辦理簽證中，故委託甲○○以甲○○名義申請行動電話門號
    供其使用，甲○○乃於八十七年八月間與同居女友丙○○基於共同犯意，推由丙○○持該變造之駕駛執照，以乙○○名義申請行動電話門號使用，丙○○並於八
    十七年八月十八日持前揭變造之駕駛執照影本，至設於彰化縣員林鎮○○路一八
    二號﹁凱越通訊有限公司﹂，假冒乙○○名義，偽填東榮國際電信股份有限公司
    之﹁行動電話服務申請表﹂，並於申請表上偽造「乙○○」之署押一枚後，足以
    生損害於乙○○，並交付通訊行受僱員工以申請行動電話號碼00000000
    00號，得手後交予不知情之謝福氣使用，嗣經警循線查獲。
二、案經彰化縣警察局移送臺灣彰化地方法院檢察署偵查起訴。
    理  由
一、訊據被告甲○○固坦承將自己之照片換貼於乙○○之駕駛執照上以變造之，並持
    交同居女友丙○○申辦行動電話門號，但矢口否認有竊盜駕駛執照之犯行，辯稱
    ：是乙○○到伊住處時，伊向乙○○借看，乙○○忘了帶走云云；被告丙○○矢
    口否認有何上開行使變造駕駛執照申請行動電話犯行，並辯以：渠未以乙○○名
    義冒填申請表申請行動電話門號，亦未見過謝福氣云云。惟查：被害人乙○○於
    警訊中指陳：「（你駕照如何遺失的？有無懷疑之對象？）我不知道如何遺失的
    ，但那段時日有一名綽號「崑山」之男子（嗣經指認口卡片係被告甲○○無訛）
    經常在我雲林縣麥寮鄉租屋處出入，曾有一次向我借看身分證、駕照，十分可疑
    ，可能被其所偷竊。」等語明確，是應非被害人乙○○到被告等之租屋處，而係
    被告甲○○到被害人乙○○位於雲林縣麥寮鄉租屋處，向被害人乙○○借看駕照
    ；況果如被告甲○○所辯，係被害人乙○○借伊忘了索回，則被害人乙○○應不
    致於找不到駕照時，待回想之後仍不知係如何遺失，故被告甲○○上開辯解，尚
    難採信。再者，被告甲○○交付經變造之前揭駕駛執照予被告丙○○以乙○○名
    義申辦行動電話門號等情，業經被告甲○○迭於偵訊、本院審理中供承一致，並
    經被害人乙○○指証申請表非伊筆跡歷歷，且觀卷附被告丙○○前於八十七年六
    月廿八日以自己名義申請行動電話門號之「行動電話服務申請書」影本，核照於
    八十七年八月十八日偽造乙○○名義之「行動電話服務申請表」影本，該二份申
    請表字跡均屬相同，是被告丙○○所辯為卸責之詞，不足採信。此外，復有乙○○所有、經變造換貼被告甲○○照片之駕駛執照影本附卷足稽，被告二人犯行均
    堪認定。
三、駕駛執照係刑法第二百十二條之特許證，被告甲○○變照後再持以行使，以填載
    偽造之行動電話申請書，核被告甲○○所為係犯刑法第二百十六條、第二百十二
    條之行使變造特種文書罪、第二百十六條、第二百十條之行使偽造私文書罪，及
    第三百二十條第一項之竊盜罪；核被告丙○○之所為係犯刑法第二百十六條、第
    二百十二條之行使變造特種文書罪、第二百十六條、第二百十條之行使偽造私文
    書罪。被告甲○○變照後加以行使，則變造駕照行為應為其後之行使行為所吸收
    ，不另論罪；又被告溫婉華於申請表上偽造之「乙○○」署押一枚，雖該當於刑
    法第二百十七條之偽造署押罪，惟此偽造署押行為既為偽造申請表行為之部分，
    則亦為偽造私文書罪所吸收，不另論罪。被告甲○○所犯上開竊盜罪、行使變造
    特種文書罪、行使偽造私文書罪等罪之間，及被告丙○○自所犯行使變造特種文
    書罪、行使偽造私文書罪二罪間，各有方法、結果之牽連關係，應依刑法第五十
    五條牽連犯之規定，均從一重之刑法第二百十六條、第二百十條之行使偽造私文
    書罪處斷。被告二人持被害人乙○○所有、經變造之駕駛執照，據以偽造乙○○
    名義之﹁行動電話服務申請表﹂之私文書，並提出申辦，有共同之犯意及行為之
    分擔，為共同正犯。被告甲○○曾於民國八十二年間有傷害、違反麻醉藥品管理
    條例前科，最後一次於八十二年間又因違反麻醉藥品管理條例案件，經本院判處
    有期徒刑六月，如易科罰金以三百原折算一日確定，甫於八十三年三月三十日易
    科罰金執行完畢；被告丙○○則於八十二年間有違反麻醉藥品管理條例前科，最
    後一次於八十五年間又因違反麻醉藥品管理條例案件，經臺灣高等法院臺中分院
    判處有期徒刑七月確定，甫於八十六年五月十七日執行完畢，有臺灣高等法院被
    告全國前案紀錄表在卷可按，被告二人均於有期徒刑執行完畢後五年內再犯本件
    有期徒刑以上之罪，均係累犯，均依法加重其刑。爰酌被告等犯罪之動機、目的
    、手段、所生之危害及犯罪後之態度等一切情狀，各量處如主文所示之刑，以示
    懲儆。至行動電話申請表上偽造之「乙○○」署押一枚，應依刑法第二百十九條
    宣告沒收。
據上論斷，應依刑事訴訟法第二百九十九條第一項前段，刑法第二十八條、第五十五
條、第二百十六條、第二百十條、第三百二十條第一項、第二百十六條、第二百十二
條、第四十七條、第二百十九條，罰金罰鍰提高標準條例第一條前段，判決如主文。
本案經檢察官吳祚延到庭執行職務。
中    華    民    國    八十九    年      九      月        十三        日
                                臺灣彰化地方法院刑事第一庭
                                    法      官  吳俊螢
右正本證明與原本無異。
如不服本判決，應於送達後十日內向本院提出上訴狀(須附繕本)。
告訴人或被害人對於判決如有不服具備理由請求檢察官上訴者，其上訴期間之計算係
以檢察官收受判決正本之日期為準。
                                    法院書記官  莊素美
中    華    民    國    八十九    年      九      月        十八        日
刑法第二百十六條
行使第二百十條至第二百十五條之文書者，依偽造、變造文書或登載不實事項或使登
載不實事項之規定處斷。
刑法第二百十條
偽造、變造私文書，足以生損害於公眾或他人者，處五年以下有期徒刑。
刑法第三百二十條
意圖為自己或第三人不法之所有，而竊取他人之動產者，為竊盜罪，處五年以下有期
徒刑、拘役或五百元以下罰金。
意圖為自己或第三人不法利益，而竊佔他人之不動產者，依前項之規定處斷。
前二項之未遂犯罰之。
刑法第二百十六條
行使第二百十條至第二百十五條之文書者，依偽造、變造文書或登載不實事項或使登
載不實事項之規定處斷。
刑法第二百十二條
偽造、變造護照、旅券、免許證、特許證及關於品行、能力、服務或其他相類之證書
、介紹書，足以生損害於公眾或他人者，處一年以下有期徒刑，拘役或三百元以下罰
金。
刑法第二百十九條
偽造之印章、印文或署押，不問屬於犯人與否，沒收之。


司法院資訊處製作；財團法人民間司法改革基金會備份。
